臺灣臺南地方法院刑事判決　　　　　　　100年度易字第805號
公　訴　人　臺灣臺南地方法院檢察署檢察官
被　　　告　林苡鑫
上列被告因竊盜案件，經檢察官提起公訴（100年度偵字第2789
號），本院判決如下：
    主    文
林苡鑫犯攜帶兇器竊盜罪，處有期徒刑柒月；又犯攜帶兇器竊盜
罪，處有期徒刑柒月；應執行有期徒刑拾月。
    事    實
一、林苡鑫意圖為自己不法之所有，基於竊盜之犯意，於民國99
    年10月25日23時25分許，攜帶其所有客觀上具有危險性可作
    為兇器使用之T型鈑手1支，至臺南市○區○○○路1段136號
    前，趁四下無人之際，撬開蔡永泰所有車號9037－GF號自用
    小客車車門，竊取車內之家樂福會員卡、某加油站會員卡及
    永豐銀行信用卡各1 張，得手後逃逸並將竊得之家樂福會員
    卡及某加油站會員卡隨意丟棄。又於99年11月16日（起訴書
    誤載為14日）3 時40分許，攜帶其所有客觀上具有危險性可
    作為兇器使用之T型鈑手1支，至臺南市○○路135 巷口，趁
    四下無人之際，撬開賴志明所有車號7763－UM號自用小客用
    車車門，竊取車內之小皮包1個（內有臺灣企銀金融卡1張）
    ，得手後逃逸並將竊得之小皮包隨意丟棄。嗣林苡鑫於99年
    11月17日上午8時30分，駕駛車號8009-QR號自用小客車，至
    屏東縣林邊鄉○○路487號之加油站加油新臺幣（下同）1,3
    88元，欲以前述竊得之永豐銀行信用卡及臺灣企銀金融卡付
    帳，但該信用卡及金融卡均無法使用，林苡鑫未付款即加速
    駕車離去，經加油站人員報警追捕，終在屏東縣枋山鄉○○
    ○○路451 公里處將林苡鑫攔查查獲，起出上開信用卡及金
    融卡而循線查獲（所犯詐欺罪部分，另報請臺灣屏東地方法
    院檢察署偵辦）。
二、案經屏東縣警察局東港分局報告臺灣臺南地方法院檢察署檢
    察官偵查起訴。
    理    由
一、本件認定事實所引用之後開被告林苡鑫以外之人之言詞陳述
    併及卷內其他卷證資料，被告均未爭執其證據能力，此等證
    據資料製作取得查無違法情形，且與本件被告涉犯罪行之待
    證事實，具有關連性，核無證據力明顯過低之情由，本院審
    酌上開證據作成時之情況，認為適當，依刑事訴訟法第159
    條之5第1項、第2 項規定傳聞例外之同意法則，自得作為證
    據使用。
二、上揭犯罪事實業據被告於警詢時及本院審理時坦承不諱，核
    與證人即被害人蔡永泰、賴志明於警詢中證述情節相符，並
    有贓物認領保管單2 紙附卷可稽。被告任意性自白核與事實
    相符，自堪採信。本案事證明確，被告犯行堪以認定，應依
    法論科。
三、被告行為後，刑法第321 條業於100年1月26日修正公布，並
    自公布日起算至第3 日即100年1月28日發生效力。修正後刑
    法第321條第1項規定之刑度較修正前增加得併科10萬元以下
    罰金刑，修正後之規定尚無較有利於被告，應適用行為時之
    法律即修正前之規定。又刑法第321條第1項第3 款之攜帶兇
    器竊盜罪，係以行為人攜帶兇器竊盜為其加重條件，此所謂
    兇器，其種類並無限制，凡客觀上足對人之生命、身體、安
    全構成威脅，具有危險性之兇器均屬之，無論行為人主觀上
    是否旨在行兇抑僅便利行竊，祇須行竊時攜帶此種具有危險
    性之兇器為已足（最高法院70年度台上字第1613號、79年台
    上字第5253號判例意旨參照）。被告行竊時所攜帶之T型鈑
    手可用以撬開，自用小客用車車門，顯然質地甚為堅硬並有
    相當長度，可持以作為加害人之生命、身體之工具，客觀上
    具有危險性，自屬兇器之一種。核被告所為，係犯刑法第32
    1條第1項第3款之攜帶兇器竊盜罪。被告先後所犯上開2罪，
    犯意個別，行為互殊，復係侵害不同被害人財產法益，應分
    論併罰。爰審酌被告為高中肄業，家庭經濟狀況為勉持，有
    其警詢筆錄可參，其正值青年，非無謀生能力，不思以己力
    獲取所需，恣意侵犯他人財產權，及其竊盜之犯罪手段，所
    竊得物品價值非鉅，兼衡有竊盜等前科素行非端、犯後自白
    犯行態度尚佳與其他一切情狀，認檢察官就本件具體求處合
    併定應執行刑有期徒刑11月，稍嫌過重，爰分別量處如主文
    所示之刑，並定其應執行之刑，以示懲儆。至被告所有持以
    竊盜之鈑手並未扣案，無證據證明尚屬存在，該鈑手又非違
    禁物，爰不併予宣告沒收，附此敘明。
據上論斷，應依刑事訴訟法第299條第1項前段，刑法第2條第1項
前段、第321第1項第3款（修正前）、第51條第5款，判決如主文
。
本案經檢察官李白松到庭執行職務。
中    華    民    國   100    年    10    月    14    日
                    刑事第二庭  法  官  熊祥雲
以上正本證明與原本無異
如不服本判決應於收受本判決後10日內向本院提出上訴書狀，並
應敘述具體理由。其未敘述上訴理由者，應於上訴期間屆滿後20
日內向本院補提理由書狀（均須按他造當事人之人數附繕本）「
切勿逕送上級法院」。
                                書記官  林幸萱
中    華    民    國   100    年    10    月    14    日
附錄本案論罪科刑法條全文
刑法第321條第1項：
犯竊盜罪而有下列情形之一者，處六月以上、五年以下有期徒刑，得併科
新臺幣十萬元以下罰金：
一、侵入住宅或有人居住之建築物、船艦或隱匿其內而犯之者。
二、毀越門扇、牆垣或其他安全設備而犯之者。
三、攜帶兇器而犯之者。
四、結夥三人以上而犯之者。
五、乘火災、水災或其他災害之際而犯之者。
六、在車站、埠頭、航空站或其他供水、陸、空公眾運輸之舟、車、航空
    機內而犯之者。